dictionaries/ro-ro.aff
# cont... - verbe terimante in g sau c la persoana I singular prezend: ajung,
SFX H Y 116
SFX H g ge-mi g
SFX H g ge-È›i g
SFX H g ge-mÄƒ g
SFX H g ge-l g
SFX H g ge-o g
SFX H g ge-ne g
SFX H g ge-i g
SFX H d de-mÄƒ d
SFX H d de-mi d
SFX H d de-È›i d
SFX H d de-l d
SFX H d de-o d
SFX H d de-ne d
SFX H d de-i d
SFX H d de-le d
SFX H c -mÄƒ [ui]c
SFX H c -l [ui]c
SFX H c -o [ui]c
SFX H c -ne [ui]c
SFX H c -i [ui]c
SFX H c -le [ui]c
SFX H c -mi [ui]c
SFX H c -È›i [ui]c
SFX H 0 e-mÄƒ ec
SFX H 0 e-te ec
SFX H 0 e-mi ec
SFX H 0 e-È›i ec
SFX H 0 e-l ec
SFX H 0 e-o ec
SFX H 0 e-ne ec
SFX H 0 e-i ec
SFX H 0 e-le ec
SFX H t te-mÄƒ t
SFX H t te-mi t
SFX H t te-È›i t
SFX H t te-l t
SFX H t te-o t
SFX H t te-ne t
SFX H t te-i t
SFX H t te-le t
SFX H 0 eÈ›i-mÄƒ .
SFX H 0 eÈ›i-vÄƒ .
SFX H 0 eÈ›i-l .
SFX H 0 eÈ›i-o .
SFX H 0 eÈ›i-ne .
SFX H 0 eÈ›i-i .
SFX H 0 eÈ›i-le .
SFX H t È›Ã¢ndu-mÄƒ t
SFX H t È›Ã¢ndu-te t
SFX H t È›Ã¢ndu-l t
SFX H t È›Ã¢nd-o t
SFX H t È›Ã¢ndu-se t
SFX H t È›Ã¢ndu-È™i t
SFX H t È›Ã¢ndu-È™i-i t
SFX H t È›Ã¢ndu-È™i-l t
SFX H t È›Ã¢ndu-È™i-o t
SFX H t È›Ã¢ndu-È™i-le t
SFX H t È›Ã¢ndu-ne t
SFX H t È›Ã¢ndu-vÄƒ t
SFX H t È›Ã¢ndu-i t
SFX H t È›Ã¢ndu-le t
SFX H d zÃ¢ndu-mÄƒ d
SFX H d zÃ¢ndu-te d
SFX H d zÃ¢ndu-l d
SFX H d zÃ¢nd-o d
SFX H d zÃ¢ndu-se d
SFX H d zÃ¢ndu-È™i d
SFX H d zÃ¢ndu-È™i-l d
SFX H d zÃ¢ndu-È™i-o d
SFX H d zÃ¢ndu-È™i-le d
SFX H d zÃ¢ndu-ne d
SFX H d zÃ¢ndu-vÄƒ d
SFX H d zÃ¢ndu-i d
SFX H d zÃ¢ndu-le d
SFX H 0 Ã¢ndu-mÄƒ [^a]g
SFX H 0 Ã¢ndu-te [^a]g
SFX H 0 Ã¢ndu-l [^a]g
SFX H 0 Ã¢nd-o [^a]g
SFX H 0 Ã¢ndu-se [^a]g
SFX H 0 Ã¢ndu-È™i [^a]g
SFX H 0 Ã¢ndu-È™i-i [^a]g
SFX H 0 Ã¢ndu-È™i-l [^a]g
SFX H 0 Ã¢ndu-È™i-o [^a]g
SFX H 0 Ã¢ndu-È™i-le [^a]g
SFX H 0 Ã¢ndu-ne [^a]g
SFX H 0 Ã¢ndu-vÄƒ [^a]g
SFX H 0 Ã¢ndu-i [^a]g
SFX H 0 Ã¢ndu-le [^a]g
SFX H ag ÄƒgÃ¢ndu-mÄƒ ag
SFX H ag ÄƒgÃ¢ndu-te ag
SFX H ag ÄƒgÃ¢ndu-l ag
SFX H ag ÄƒgÃ¢nd-o ag
SFX H ag ÄƒgÃ¢ndu-se ag
SFX H ag ÄƒgÃ¢ndu-È™i ag
SFX H ag ÄƒgÃ¢ndu-È™i-i ag
SFX H ag ÄƒgÃ¢ndu-È™i-l ag
SFX H ag ÄƒgÃ¢ndu-È™i-o ag
SFX H ag ÄƒgÃ¢ndu-È™i-le ag
SFX H ag ÄƒgÃ¢ndu-ne ag
SFX H ag ÄƒgÃ¢ndu-vÄƒ ag
SFX H ag ÄƒgÃ¢ndu-i ag
SFX H ag ÄƒgÃ¢ndu-le ag
SFX H 0 Ã¢ndu-mÄƒ [^dtg]
SFX H 0 Ã¢ndu-te [^dtg]
SFX H 0 Ã¢ndu-l [^dtg]
SFX H 0 Ã¢nd-o [^dtg]
SFX H 0 Ã¢ndu-se [^dtg]
SFX H 0 Ã¢ndu-È™i [^dtg]
SFX H 0 Ã¢ndu-È™i-i [^dtg]
SFX H 0 Ã¢ndu-È™i-l [^dtg]
SFX H 0 Ã¢ndu-È™i-o [^dtg]
SFX H 0 Ã¢ndu-È™i-le [^dtg]
SFX H 0 Ã¢ndu-ne [^dtg]
SFX H 0 Ã¢ndu-vÄƒ [^dtg]
SFX H 0 Ã¢ndu-i [^dtg]
SFX H 0 Ã¢ndu-le [^dtg]
PFX H Y 1
PFX H 0 re .

# cont... - verbe terimante in g la persoana I singular prezent: ajung, merg
SFX G Y 1
SFX G 0 -o .
PFX G Y 1
PFX G 0 re .
#end*******************************************************************************



#********************************************************************************
# verbe conjugarea 4.2 (esc) si 4.4 (Äƒsc) (v4/I)
#********************************************************************************
SFX I Y 151
SFX I esc eÈ™ti esc    #prezent
SFX I esc eÈ™te esc
SFX I esc eÈ™te-mÄƒ esc #prezent imperativ
SFX I esc eÈ™te-te esc
SFX I esc eÈ™te-l esc
SFX I esc eÈ™te-o esc
SFX I esc eÈ™te-ne esc
SFX I esc eÈ™te-i esc
SFX I esc im [^i]esc
SFX I esc iÈ›i [^i]esc
SFX I esc m iesc
SFX I esc È›i iesc
SFX I esc iÈ›i-mÄƒ [^i]esc #prezent imperativ
SFX I esc iÈ›i-l [^i]esc
SFX I esc iÈ›i-o [^i]esc
SFX I esc iÈ›i-ne [^i]esc
SFX I esc iÈ›i-vÄƒ [^i]esc
SFX I esc iÈ›i-i [^i]esc
SFX I esc È›i-mÄƒ iesc
SFX I esc È›i-l iesc
SFX I esc È›i-o iesc
SFX I esc È›i-ne iesc
SFX I esc È›i-vÄƒ iesc
SFX I esc È›i-i iesc
SFX I esc am iesc #imperfect
SFX I esc ai iesc
SFX I esc a iesc
SFX I esc aÈ›i iesc
SFX I esc au iesc
SFX I esc eam [^i]esc #imperfect
SFX I esc eai [^i]esc
SFX I esc ea [^i]esc
SFX I esc eaÈ›i [^i]esc
SFX I esc eau [^i]esc
SFX I esc ind [^i]esc #gerunziu
SFX I esc indu-mÄƒ [^i]esc
SFX I esc indu-te [^i]esc
SFX I esc indu-l [^i]esc
SFX I esc ind-o [^i]esc
SFX I esc indu-se [^i]esc
SFX I esc indu-È™i [^i]esc
SFX I esc indu-È™i-i [^i]esc
SFX I esc indu-È™i-o [^i]esc
SFX I esc indu-È™i-l [^i]esc
SFX I esc indu-È™i-le [^i]esc
SFX I esc indu-ne [^i]esc
SFX I esc indu-vÄƒ [^i]esc
SFX I esc indu-i [^i]esc
SFX I esc indu-le [^i]esc
SFX I esc nd iesc
SFX I esc ndu-mÄƒ iesc
SFX I esc ndu-te iesc
SFX I esc ndu-l iesc
SFX I esc nd-o iesc
SFX I esc ndu-se iesc
SFX I esc ndu-È™i iesc
SFX I esc ndu-È™i-i iesc
SFX I esc ndu-È™i-o iesc
SFX I esc ndu-È™i-l iesc
SFX I esc ndu-È™i-le iesc
SFX I esc ndu-ne iesc
SFX I esc ndu-vÄƒ iesc
SFX I esc ndu-i iesc
SFX I esc ndu-le iesc
SFX I esc isem [^i]esc #mai mult ca perfect
SFX I esc iseÈ™i [^i]esc
SFX I esc ise [^i]esc
SFX I esc iserÄƒm [^i]esc
SFX I esc iserÄƒÈ›i [^i]esc
SFX I esc iseÈ›i [^i]esc
SFX I esc iserÄƒ [^i]esc
SFX I esc sem iesc
SFX I esc seÈ™i iesc
SFX I esc se iesc
SFX I esc serÄƒm iesc
SFX I esc serÄƒÈ›i iesc
SFX I esc serÄƒ iesc
SFX I esc i [^i]esc #viitor1
SFX I esc it [^i]esc #viitor2
SFX I iesc i iesc
SFX I esc t iesc
SFX I esc it [^i]esc #participiu
SFX I esc it-o [^i]esc
SFX I esc t iesc #participiu
SFX I esc t-o iesc
SFX I esc ii [^i]esc #prefect simplu
SFX I esc iÈ™i [^i]esc
SFX I esc i [^i]esc
SFX I esc irÄƒm [^i]esc
SFX I esc irÄƒÈ›i [^i]esc
SFX I esc irÄƒ [^i]esc
SFX I esc i iesc
SFX I esc È™i iesc
SFX I iesc i iesc
SFX I esc ascÄƒ iesc
SFX I esc eascÄƒ [^i]esc
SFX I esc rÄƒm iesc
SFX I esc rÄƒÈ›i iesc
SFX I esc rÄƒ iesc
SFX I Äƒsc ÄƒÈ™ti Äƒsc #prezent
SFX I Äƒsc ÄƒÈ™te Äƒsc
SFX I Äƒsc ÄƒÈ™te-mÄƒ Äƒsc #prezent imperativ
SFX I Äƒsc ÄƒÈ™te-te Äƒsc
SFX I Äƒsc ÄƒÈ™te-l Äƒsc
SFX I Äƒsc ÄƒÈ™te-o Äƒsc
SFX I Äƒsc ÄƒÈ™te-ne Äƒsc
SFX I Äƒsc ÄƒÈ™te-i Äƒsc
SFX I Äƒsc Ã¢m Äƒsc
SFX I Äƒsc Ã¢È›i Äƒsc
SFX I Äƒsc Ã¢È›i-mÄƒ Äƒsc #prezent imperativ
SFX I Äƒsc Ã¢È›i-vÄƒ Äƒsc
SFX I Äƒsc Ã¢È›i-l Äƒsc
SFX I Äƒsc Ã¢È›i-o Äƒsc
SFX I Äƒsc Ã¢È›i-ne Äƒsc
SFX I Äƒsc Ã¢È›i-i Äƒsc
SFX I Äƒsc am Äƒsc #imperfect
SFX I Äƒsc ai Äƒsc
SFX I Äƒsc a Äƒsc
SFX I Äƒsc aÈ›i Äƒsc
SFX I Äƒsc au Äƒsc
SFX I Äƒsc Ã¢nd Äƒsc #gerunziu
SFX I Äƒsc Ã¢ndu-mÄƒ Äƒsc
SFX I Äƒsc Ã¢ndu-te Äƒsc
SFX I Äƒsc Ã¢ndu-l Äƒsc
SFX I Äƒsc Ã¢nd-o Äƒsc
SFX I Äƒsc Ã¢ndu-se Äƒsc
SFX I Äƒsc Ã¢ndu-È™i Äƒsc
SFX I Äƒsc Ã¢ndu-È™i-i Äƒsc
SFX I Äƒsc Ã¢ndu-È™i-o Äƒsc
SFX I Äƒsc Ã¢ndu-È™i-l Äƒsc
SFX I Äƒsc Ã¢ndu-È™i-le Äƒsc
SFX I Äƒsc Ã¢ndu-ne Äƒsc
SFX I Äƒsc Ã¢ndu-vÄƒ Äƒsc
SFX I Äƒsc Ã¢ndu-i Äƒsc
SFX I Äƒsc Ã¢ndu-le Äƒsc
SFX I Äƒsc Ã¢sem Äƒsc #mai mult ca perfect
SFX I Äƒsc Ã¢seÈ™i Äƒsc
SFX I Äƒsc Ã¢se Äƒsc
SFX I Äƒsc Ã¢sem Äƒsc
SFX I Äƒsc Ã¢seÈ›i Äƒsc
SFX I Äƒsc Ã¢serÄƒ Äƒsc
SFX I Äƒsc Ã® Äƒsc #viitor 1
SFX I Äƒsc Ã¢t Äƒsc #viitor 2
SFX I Äƒsc Ã¢t Äƒsc #participiu
SFX I Äƒsc Ã¢t-o Äƒsc
SFX I Äƒsc Ã¢i Äƒsc
SFX I Äƒsc Ã¢È™i Äƒsc
SFX I Äƒsc Ã® Äƒsc
SFX I Äƒsc Ã¢rÄƒm Äƒsc
SFX I Äƒsc Ã¢rÄƒÈ›i Äƒsc
SFX I Äƒsc Ã¢rÄƒ Äƒsc

PFX I Y 1
PFX I 0 re .
#end*******************************************************************************
